臺灣高等法院民事裁定
111年度抗字第1217號
抗  告  人  陳富勇  
上列抗告人因與相對人陳富豐間履行買賣契約事件，對於中華民
國111年8月18日臺灣桃園地方法院111年度訴字第131號裁定提起
抗告，本院裁定如下： 
    主  文
抗告駁回。
抗告費用由抗告人負擔。
    理      由
一、抗告人抗告意旨略以：相對人請求伊履行買賣契約之標的即
    坐落桃園市○○區○○段0000地號土地之權利範圍四分之一（下
    稱系爭土地）及其上未保存登記、門牌號碼為桃園市○○區○○
    路○段000巷00號建物之權利範圍四分之一（下稱系爭建物，
    與系爭土地合稱系爭房地），系爭房地之交易價額與目前公
    告現值有所差異，請重新核定訴訟標的價額，爰提起抗告，
    求予廢棄原裁定等語。
二、按計算上訴利益，應就上訴聲明範圍內之訴訟標的，以起訴
    時之交易價額核定之。此觀民事訴訟法第466條第4項準用第
    77條之1第2項規定自明。又訴訟標的之價額，由法院核定：
    核定訴訟標的之價額，以起訴時之交易價額為準，無交易價
    額者，以原告就訴訟標的所有之利益為準，民事訴訟法第77
    條之1第1項、第2項分別定有明文。而同法第77條之1第2項
    規定所謂「交易價額」，係指客觀之市場交易價格而言（最
    高法院99年度台抗字第88號裁判意旨參照）。
三、經查，原審判命抗告人將其系爭土地所有權，於辦理遺產分
    割登記完畢時，移轉登記予相對人所有，及將其所有系爭建
    物房屋稅籍，於辦理遺產分割登記完畢時，將房屋稅籍納稅
    義務人變更登記為相對人，抗告人不服提起上訴。又兩造就
    系爭房地於民國110年4月12日買賣契約所定之買賣價金為新
    臺幣（下同）600萬元（下稱系爭買賣契約），有不動產買
    賣契約書可參（原審卷第13至19頁），應認此為系爭房地起
    訴時之客觀市場交易價值。是本件上訴之訴訟標的價額即應
    以系爭房地之市場交易價值即600萬元核定。抗告意旨主張
    系爭房地之交易價額與目前公告現值有所差異，應重新核定
    其訴訟標的價額云云，要無可採。是以，原裁定核定上訴之
    訴訟標的價額為600萬元，核無違誤。抗告意旨指摘原裁定
    關於訴訟標的價額核定不當，求予廢棄，為無理由，應予駁
    回。
四、據上論結，本件抗告為無理由，爰裁定如主文。　　　　
中　　華　　民　　國　　111 　年　　9 　　月　　30　  日
                  民事第十三庭
                        審判長法  官   林純如
                              法  官   林于人
                              法  官   柯雅惠
正本係照原本作成。
本裁定除以適用法規顯有錯誤為理由外，不得再抗告。如提起再
抗告，應於收受送達後10日內委任律師為代理人向本院提出再抗
告狀。並繳納再抗告費新臺幣１千元。
中　　華　　民　　國　　111 　年　　9 　　月　　30　　日

                              書記官   陳泰寧